臺灣高等法院高雄分院刑事判決       100年度上訴字第1291號
上  訴  人
即  被  告  胡肇華
選任辯護人  周春米律師
            黃偉倫律師
上列上訴人因毒品危害防制條例案件，不服臺灣屏東地方法院10
0 年度訴字第224 號中華民國100 年6 月16日第一審判決（起訴
案號：臺灣屏東地方法院檢察署100 年度偵字第903 號），提起
上訴，本院判決如下：
    主  文
上訴駁回。
    理  由
一、按不服地方法院之第一審判決而上訴者，應向管轄第二審之
    高等法院為之。上訴書狀應敘述具體理由。第二審法院認為
    上訴書狀未敘述理由，應以判決駁回之，刑事訴訟法第361
    條第1 項、第2 項、第367 條前段分別定有明文。而所謂具
    體理由，必係依據卷內既有訴訟資料或提出新事證，指摘或
    表明第一審判決有何採證認事、用法或量刑等足以影響判決
    本旨之不當或違法，而構成應予撤銷之具體事由，始克當之
    （例如：依憑證據法則具體指出所採證據何以不具證據能力
    ，或依憑卷證資料，明確指出所為證據證明力之判斷如何違
    背經驗、論理法則）；倘僅泛言原判決認定事實錯誤、違背
    法令、量刑失之過重或輕縱，而未依上揭意旨指出具體事由
    ，或形式上雖已指出具體事由，然該事由縱使屬實，亦不足
    以認為原判決有何不當或違法者（例如：對不具有調查必要
    性之證據，法院未依聲請調查亦未說明理由，或援用證據不
    當，但除去該證據仍應為同一事實之認定），皆難謂係具體
    理由，俾與第二審上訴制度旨在請求第二審法院撤銷、變更
    第一審不當或違法之判決，以實現個案救濟之立法目的相契
    合，此有最高法院97年台上字第892 號判決意旨可參照。
二、上訴人即被告胡肇華經原審依販賣第二級毒品罪，論罪科刑
    。原審判決書於民國100 年6 月27日送達，被告於100 年7
    月4 日提起上訴。上訴理由略稱：(一)、原審判決之理由，就
    被告各次犯行為之裁量（即科刑）與定應執行刑之宣告，顯
    係為相同之考量，違背重複評價禁止原則，對定應執行之理
    由，未予敘明，顯有判決不備理由之違誤。(二)、被告販毒之
    對象為宋明翰、劉敏忠、邱四貴、廖文雄四等人，且販毒牟
    取之不法利益為1 萬1500元，獲利不多，綜合其販毒數量，
    模式次數等整體犯罪之非難評價，實難與中、大盤毒梟相提
    併論，原審定被告應執行有期徒刑12年，顯有違背責罰相當
    原則。(三)、原審認判決書附表一編號1 至10之各次販賣甲基
    安非他命犯行，時間尚短，每次販賣之金額非鉅，顯見被告
    被告獲利有限，惡性及犯罪情節與大毒梟有重大差異。然原
    判決就附表一編號1 至7 所示犯行，依毒品危害防制條例第
    17條第2 規定減輕其刑後，認已無情輕法重之感，而未再依
    刑法第59條減輕其刑，實質評價上確與鼓勵犯罪者自白之精
    神相違。為此請求撤銷原判決，從輕量刑，予被告自新改過
    之機會。
三、經查：原審以上訴人即被告胡肇華於99年9 月17日至100 年
    1 月5 日間，先後販賣第二毒品甲基安非他命予宋明翰、劉
    敏忠、邱四貴、廖文雄共10次，業經被告自承及證人宋明翰
    、劉敏忠、邱四貴、廖文雄證述在卷，復有相關譯文、證物
    、毒品檢驗報告在卷可佐，事證明確。並敘明被告為累犯；
    及就原判決附表一編號1 、7 犯行偵審中自白而依毒品危害
    防制條例第17條第2 項減輕其刑但不再依刑法第59條減刑，
    至於附表一編號2 至6 、8 至10犯行則依刑法第59條酌減其
    刑之事由；暨審酌被告有多次前科素行不良，竟多次販賣毒
    品牟利，及犯罪後之態度、犯罪之次數、手段、動機、生活
    狀況; 知識程度等一切情狀後，就10次犯行各處如原判決書
    附表二所示之刑，並定應執行有期徒刑12年，及扣案之甲基
    安非他命3 包均沒收銷燬之；扣案之電子磅秤、分裝杓、行
    動電話及販賣毒品所得新臺幣2 仟元均沒收之；未扣案之販
    賣第二級毒品所得合計新臺幣9500元均沒收之，如全部或一
    部不能沒收時，以其財產抵償之。（詳如原審判決之主文、
    事實、理由，即附件之原審判決書所示），已詳述其論罪科
    刑之理由及事證。且原判決所示之毒品交易期間，被告與購
    毒者宋明翰、劉敏忠、邱四貴、廖文雄亦未在押在監（參本
    院卷附之在監在押紀錄），亦即並無顯然不可能在外買賣毒
    品之情形。則原審之認事用法，實無明顯違誤。
四、被告提起上訴，雖以前詞指摘原判決不當。然：
(一)、刑法第59條之酌量減輕其刑，必須犯罪另有特殊原因與環境
    等情狀，在客觀上足以引起一般同情，認為即予宣告法定低
    度刑期，猶嫌過重者，始有其適用（最高法院28年上字第10
    64號、51年臺上字第899 號判例意旨可資參照）。按毒品危
    害防制條例第10條第2 項之最低度法定刑為有期徒刑7 年，
    況且被告前因連續販賣甲基安非他命，前經原審88年訴緝20
    號判決判處有期徒刑8 年確定，甫於96年2 月15日假釋出獄
    ，而於同年11月21日保護管束期滿，有台灣高等法院被告前
    案紀錄表在卷可佐。被告其竟旋又再犯本案之各罪，則就原
    判決附表一編號1 、7 之犯行，實難認為依毒品危害防制條
    例第17條第2 項減輕其刑後，仍有何情輕法重致應再依刑法
    第59條酌減其刑之必要。揆諸前揭最高法院判例意旨，此部
    分上訴意旨，自非適法之第二審上訴之具體理由。
(二)、又量刑輕重，屬為裁判之法院得依職權自由裁量之事項，苟
    其量刑已以行為人之責任為基礎，並斟酌刑法第57條各款所
    列情狀，在法定刑度內，酌量科刑，如無偏執一端，致明顯
    失出失入情形，上級審法院即不得單就量刑部分遽指為不當
    或違法。又按法律上屬於自由裁量之事項，有其外部性界限
    及內部性界限，依據法律之具體規定，法院應在其範圍選擇
    為適當之裁判者，為外部性界限；而法院為裁判時，應考量
    法律之目的，及法律秩序之理念所在者，為內部性界限。法
    院為裁判時，二者均不得有所踰越（參考最高法院80年台非
    字第473 號判例意旨）。毒品危害防制條例第4 條第2 項之
    罪，法定本刑為無期徒刑或7 年以上有期徒刑。縱各次犯行
    分別依毒品危害防制條例第17條第2 項、刑法第59條酌減其
    刑後，法定本刑仍為3 年6 月以上有期徒刑。況且被告為累
    犯，原本就應加重其刑；而如前述，被告甫因連續販賣甲基
    安非他命，經執行並假釋併付保護管束期滿，旋又再犯本案
    之罪，原審就本案之各次犯行，僅分別量處3 年8 月（附表
    二之1 、2 、9 ）、3 年7 月（附表二之3 ）、3 年10月（
    附表二之4 、5 、6 、8 、10）、3 年11月（附表二之7 ）
    ；而上開10次犯行之各罪宣告刑總合為37年8 月，檢察官於
    起訴書中更具體求刑30年。為此，原判決於審酌就各罪之量
    刑及定應執行有期徒刑12年，實均已屬從輕量刑，故原審審
    酌刑法第57條各款規定事項後所為之科刑及定應執行之刑，
    合乎法律目的，更未違背內部性界限，無權利濫用之違法及
    違反比例原則、平等原則、公平正義等法則，並無所謂重復
    為不利於被告之評價情形，至為灼然，核無不當。
五、綜上所述，本件被告上訴之理由並未依據卷內既有訴訟資料
    或提出新事證，指摘或表明第一審判決有何採證認事、用法
    或量刑等足以影響判決本旨之不當或違法，而構成應予撤銷
    之具體事由，依上開說明，本件上訴顯無具體理由而不合法
    定程式，應予駁回，並不經言詞辯論為之。
據上論斷，應依刑事訴訟法第367條前段、第372條，判決主文。
中    華    民    國  100     年    9     月    13    日
                  刑事第一庭    審判長法  官  周賢銳
                                      法  官  曾逸誠
                                      法  官  洪碩垣
以上正本證明與原本無異。
如不服本判決應於收受本判決後10日內向本院提出上訴書狀，其
未敘述上訴理由者，並得於提起上訴後10日內向本院補提理由書
狀（均須按他造當事人之人數附繕本）「切勿逕送上級法院」。
中    華    民    國  100     年    9     月    13    日
                                      書記官   洪慧敏